【裁判字號】    89,訴,831
【裁判日期】    890810
【裁判案由】    殺人未遂
【裁判全文】
臺灣臺南地方法院刑事判決                          八十九年度訴字第八三一號
    公  訴  人  臺灣台南地方法院檢察署檢察官
    被      告  乙○○
    本院指定辯護人  公設辯護人  甲○○
右列被告因殺人未遂等案件，經檢察官提起公訴（八十九年度偵字第七一五三號），
本院判決如左：
    主  文
乙○○殺人未遂，累犯，處有期徒刑伍年陸月。
    事  實
一、乙○○曾因竊盜罪，經台灣高等法院台南分院判處有期徒刑一年確定，並於民國
    八十七年八月三十一日執行完畢，仍不思悔改，復於八十九年六月十四日凌晨三
    時許，在台南縣永康市○○○路三０一號前，因細故與丙○○發生爭執，竟基於
    殺人之犯意，順手於復華夜市內『華仔』羊肉攤前拿取菜刀一把，以左手持預藏
    之菜刀伺機以正面朝丙○○之頸部砍去，幸丙○○及時躲避，僅傷及其緊靠右耳
    後之頭部，並因雙方搶奪菜刀，造成丙○○左手掌虎口部位受傷，幸及時送醫始
    免於難。
二、案經丙○○訴由台南縣警察局永康分局報告台灣台南地方法院檢察署檢察官偵查
    起訴。
    理  由
一、訊據被告除辯稱：伊無殺人意思，是雙方拉扯時刈傷丙○○外，餘悉坦白承認。
    經查：右揭事實，業據被害人丙○○於警訊時及檢察官偵查中供述甚詳，並有診
    斷證明書影本在卷可稽。此外，有被告做案之菜刀一把扣案佐證，事證已臻明確
    ，被告所辯，顯係卸責之詞，不足採信，其犯行堪以認定。
二、核被告所為，係犯刑法第二百七十一條第二項、第一項殺人未遂罪。被告曾因竊
    盜罪，經台灣高等法院台南分院判處有期徒刑一年確定，並於民國八十七年八月
    三十一日執行完畢，有台灣高等法院被告全國前案紀錄表可稽，茲五年內又犯本
    件之罪為累犯，依法加重其刑。被告已著手於上開殺人行為之實行而不遂，為未
    遂犯，依刑法第二十六條前段之規定按既遂犯之刑度減輕之。並依先加後減之方
    法為之。本院審酌被告之品性及其犯罪之動機、目的、手段、所生危害、犯後之
    態度等一切情狀，量處如主文所示之刑，以資懲儆。被告用以犯罪之菜刀一把，
    並非被告所有，故不予宣告沒收，附此說明。
三、據上論斷，應依刑事訴訟法第二百九十九條第一項前段，刑法第二百七十一條第
    二項、第一項、第二十六條前段、第四十七條，判決如主文。
    本案經檢察官胡平貴到庭執行職務。
中      華      民      國    八十九    年      八      月      十      日
                              臺灣臺南地方法院刑事第二庭
                                            法  官  王  立  村
右正本證明與原本無異
如不服本判決，應於判決送達後十日內，向本院提出上訴狀。
                                            書記官  歐  貞  妙
中      華      民      國    八十九    年      八      月      十      日
附錄本案論罪科刑法條全文：
刑法第二百七十一條第二項、第一項：
第一項：殺人者，處死刑、無期徒刑或十年以上有期徒刑。
第二項：前項之未遂犯罪之。


司法院資訊處製作；財團法人民間司法改革基金會備份。
